臺中高等行政法院判決　　　　　　　　　　　　　　　　九十三年度簡字第五九號
　　原　　　告　甲○○
　　被　　　告　彰化縣政府
　　代　表　人　乙○○
　　訴訟代理人　丙○○
右當事人間因就業服務法事件，原告不服行政院勞工委員會中華民國九十二年十二月
卅日勞訴字第○九二○○六五四三八號訴願決定，提起行政訴訟，本院判決如左︰
　　主  文
原告之訴駁回。
訴訟費用由原告負擔。
　　事實及理由
一、緣原告指派所聘僱之印尼籍監護工ＳＲＩ ＳＵＬＩＳ  ＴＹＡＮＩＮＧＳＩＨ
   （女性，護照號碼：ＡＣ１２６６２８，以下簡稱Ｓ君）於彰化縣鹿港鎮○○里
    ○○街五十八號內，從事手工紡織加工之工作，案經彰化縣警察局鹿港分局（下
    稱鹿港分局）於九十二年九月十六日查獲，並以九十二年九月二十九日鹿警外字
    第０９２０００２８５０號函移送被告，由被告開立九十二年十月二十二日府勞
    就字第０９２０１９８８６４號罰鍰處分書，以違反就業服務法第五十七條第三
    款，依同法第六十八條第一項規定處罰鍰新台幣三萬元。
二、按就業服務法第五十七條第三款明定「雇主聘僱外國人不得有下列情事：三、指
    派所聘僱之外國人從事許可以外之工作﹂，如有違反應依同法第六十八條第一項
    「違反第九條、第三十三條第一項、第四十一條、第四十三條、第五十六條、第
    五十七條第三款、第四款或第六十一條規定者，處新台幣三萬元以上十五萬元以
    下罰鍰。﹂
三、查本件原告指派所聘僱之Ｓ君於彰化縣鹿港鎮○○里○○街五十八號內，從事手
    工紡織加工之工作，案經鹿港分局九十二年九月十六日查獲，並經原告與Ｓ君供
    認屬實，而以九十二年九月二十九日鹿警外字第０９２０００２８５０號函移送
    被告，由被告開立九十二年十月二十二日府勞就字第０９２０１９８８６４號罰
    鍰處分書，此有原告與Ｓ君偵訊筆錄可稽，被告乃依首揭規定科處原告罰鍰處分
    ，經核尚無不合。
四、原告起訴稱：一、鹿港分局外事組偵訊Ｓ君作筆錄時，原告不在現場。待鹿港分
    局外事組人員帶外勞回家時，外勞才跟原告說：在偵訊時，對她恐嚇並叫她承認
    一切，如不合作，不會讓她平安回印尼國老家。二、原告在受偵訊作筆錄時，也
    叫原告要配合外勞的筆錄，否則要送地檢署偵辦，原告才在筆錄上簽名。三、九
    十二年九月十六日原告因事外出不在家中，原告也沒吩咐叫Ｓ君至手工紡織加工
    處工作，原告原本就有僱請一位名叫黃麗棗女士從事手工紡織加工之工作。四、
    原告所開設之手工紡織加工部與原告住址相同毗鄰而居，Ｓ君時常至加工部與黃
    麗棗女士聊天，不能一概謂原告叫Ｓ君從事加工部工作。五、事後鹿港分局外事
    組再叫Ｓ君至手工紡織加工部補照相片為證，用意何在？‧‧‧‧‧‧云云。惟
    查原告於九十二年九月十六日警方訊以「該名外勞平時之工作性質為何？為何會
    至你所租賃之彰化縣鹿港鎮○○街五十八號從事香線手工紡織加工之工作？」原
    告供稱「該外勞平時均在照顧我父親之生活起居，及料理三餐和做家事，是今天
    原本我所請的工人黃麗棗請假，我就叫該名外勞前往幫忙，以應人手不足。」再
    訊以「你是否知道外勞入境來台是不可從事與原申請項目不符之工作？」原告供
    稱「我知道。」另訊問Ｓ君：「警方於九十二年九月十六日上午十時二十五分許
    至彰化縣鹿港鎮○○街五十八號內查察時，你正在做何事？」答以：「我正在從
    事手工紡織加工工作」、「你為何在警方所查獲彰化縣鹿港鎮○○街五十八號內
    從事手工紡織加工工作？何人載你至現場工作？」答以「老闆甲○○在他母親生
    病過逝後，叫我每天早上八時許做完家事後，開始從事手工紡織加工工作，做到
    十一時，再至廚房煮飯，下午約一時多再開始手工紡織加工工作，做到約下午六
    時許，再去煮晚飯。我是住在鹿港鎮○○街二十四號，每天自己走路到彰化縣鹿
    港鎮○○街五十八號內工作。」可見原告與Ｓ君之供述情形，悉相吻合，並有查
    獲時Ｓ君於現場從事工作之照片可證，事證至為明確。
五、原告於上揭時地指派所聘僱之Ｓ君從事許可以外之工作，足堪認定。原告辯稱Ｓ
    君與伊在警局偵訊時受到恐嚇，非出於自由意思云云，並無所據，自不足採。從
    而被告所為之原處分，核無違誤，訴願決定予以維持，亦無不合。原告猶執前詞
    訴請撤銷，並無理由，應予駁回。又本件為簡易訴訟程序案件，爰不經言詞辯論
    逕為判決。
六、據上論結，本件原告之訴為無理由，依行政訴訟法第二百三十三條第一項，第二
    百三十六條、第一百九十五條第一項後段，第九十八條第三項前段，判決如主文
    。
中    華    民    國     九十三     年      四      月      二十一      日
                         臺中高等行政法院第一庭
                                       法      官  簡  朝  振
右正本證明與原本無異。
如不服本判決，應於判決送達後二十日內，以本訴訟事件所涉及之法律見解具有原則
性者，始得向本院提出上訴狀並表明上訴理由，經最高行政法院許可，否則不得上訴
；如於本判決宣示後送達前提起上訴者，應於判決送達後二十日內補提上訴理由書（
均應依對造人數提出繕本）。提起上訴應預繳送達用雙掛號郵票三九○元（三十四元
及五元郵票各十份）。
中    華    民    國     九十三     年      四      月      二十一      日
                                       法院書記官  李  述  燊
